sk-SK: Kompatibilný typ sedačky: Detská autosedačka; Konvertibilná autosedačka; Detská autosedačka; Iné
pt-BR: Tipo de assento compatível: Assento elevatório; Cadeira conversível para carro; Cadeira infantil para carro; Outro
it: Tipo di seggiolino compatibile: Seggiolino; Seggiolino auto convertibile; Seggiolino auto per neonati; Altro
ru: Совместимый тип автокресла: Кресло-бустер; Автокресло-трансформер; Автокресло для младенцев; Другое
ro-RO: Tip de scaun compatibil: Scaun pentru ridicare; Scaun auto convertibil; Scaun auto pentru copii; Altele
ja: 使用可能なシートの種類: ブースターシート; コンバーチブルカーシート; 幼児用カーシート; その他
hr-HR: Kompatibilna vrsta autosjedalice: Sjedalica booster; Podesive autosjedalice; Autosjedalice za dojenčad; Ostalo
pl: Kompatybilny typ fotelika: Siedzisko podwyższające; Rozkładany fotelik samochodowy; Fotelik samochodowy dla niemowląt; Inne
fr: Type de siège compatible: Siège d'appoint; Siège auto convertible; Siège auto pour bébé; Autre
fi: Yhteensopiva istuintyyppi: Korokeistuin; Muunnettava turvaistuin; Lasten turvaistuin; Muu
th: ประเภทที่นั่งที่เข้ากันได้: บูสเตอร์ซีท; คาร์ซีทแบบปรับรูปแบบได้; คาร์ซีทสำหรับเด็กทารก; อื่นๆ
vi: Loại ghế tương thích: Ghế nâng ngồi ô tô; Ghế ngồi ô tô đa năng; Ghế ngồi ô tô cho trẻ sơ sinh; Khác
tr: Uyumlu koltuk tipi: Yükseltici koltuk; Konvertibl oto koltuğu; Bebek oto koltuğu; Diğer
hu: Kompatibilis üléstípus: Ülésmagasító; Átalakítható autósülés; Csecsemő autósülés; Egyéb
zh-TW: 相容座椅類型: 成長椅; 雙向型安全座椅; 嬰兒汽車座椅; 其他
es: Tipo de silla compatible: Elevadores; Asientos de auto convertibles; Asientos de coche para bebés; Otros
ko: 호환 가능한 시트 유형: 유아용 보조 의자; 컨버터블 카시트; 유아용 카시트; 기타
lt-LT: Suderinamas kėdutės tipas: Automobilinės kėdutės paaukštinimas; Transformuojama automobilinė kėdutė; Automobilinė kėdutė kūdikiams; Kita
sv: Kompatibel sätestyp: Bältesstol; Konvertibel bilbarnstol; Bilbarnstol; Övrigt
bg-BG: Съвместим тип седалка: Бустерна седалка; Трансформиращо столче за кола; Столче за кола за бебе; Други
pt-PT: Tipo de assento compatível: Assento elevatório; Cadeirinha automóvel conversível; Cadeirinha automóvel para bebé; Outro
sl-SI: Združljiva vrsta sedeža: Sedež jahač; Pretvorljiv avtosedež; Otroški avtosedež; Drugo
nl: Compatibel stoeltype: Stoelverhoger; Converteerbaar autozitje; Autozitjes voor baby's; Andere
zh-CN: 适用座椅类型: 加高座椅; 可调式汽车座椅; 婴儿汽车座椅; 其他
de: Kompatibler Sitztyp: Sitzerhöhung; Umklappbarer Kindersitz; Kleinkindersitz; Sonstiges
da: Kompatibel sædetype: Booster-sæde; Konvertibel autostol; Autostol til spædbørn; Andet
el: Συμβατός τύπος καθίσματος: Ενισχυτικό κάθισμα; Μετατρεπόμενο κάθισμα αυτοκινήτου; Βρεφικό κάθισμα αυτοκινήτου; Άλλο
cs: Vhodný typ autosedačky: Podsedák do auta; Kombinovaná autosedačka; Autosedačka pro kojence; Jiné
en: Compatible seat type: Booster seat; Convertible car seat; Infant car seat; Other
nb: Kompatibel setetype: Barnestol; Konvertible bilseter; Bilseter for spedbarn; Annet